【裁判字號】    90,訴,162
【裁判日期】    900411
【裁判案由】    違反槍砲彈藥刀械管制條例
【裁判全文】
臺灣嘉義地方法院刑事判決                            九十年度訴字第一六二號
    公  訴  人  臺灣嘉義地方法院檢察署檢察官
    被      告  丁○○
                丙○○
                戊○○
    右三人共同
    選任辯護人  王正明
    被      告  庚○○
    選任辯護人  蔡碧仲  律師
                汪玉蓮  律師
                楊瓊雅  律師
右列被告因槍砲彈藥刀械管制條例案件，經檢察官提起公訴（九十年度偵字第一三
五號），本院判決如左：
    主  文
丁○○共同未經許可，持有手槍，累犯，處有期徒刑陸年，併科罰金新臺幣參拾萬元
，罰金如易服勞役，以罰金總額與陸個月之日數比例折算。扣案之中共制式黑星半自
動手槍（槍枝管制編號：0000000000）壹把（內裝彈匣壹個）沒收之；又
共同以加害身體之事，恐嚇他人致生危害於安全，累犯，處有期徒刑伍月。應執行有
期徒刑陸年參月，併科罰金新臺幣參拾萬元，罰金如易服勞役，以罰金總額與陸個月
之日數比例折算。扣案之中共制式黑星半自動手槍（槍枝管制編號：0000000
000）壹把（內裝彈匣壹個）沒收之。
丙○○共同未經許可，持有手槍，處有期徒刑伍年陸月，併科罰金新臺幣貳拾萬元，
罰金如易服勞役，以罰金總額與陸個月之日數比例折算。扣案之中共制式黑星半自動
手槍（槍枝管制編號：0000000000）壹把（內裝彈匣壹個）沒收之。
庚○○共同未經許可，持有手槍，處有期徒刑伍年參月，併科罰金新臺幣貳拾萬元，
罰金如易服勞役，以罰金總額與陸個月之日數比例折算。扣案之中共制式黑星半自動
手槍（槍枝管制編號：0000000000）壹把（內裝彈匣壹個）沒收之。
戊○○共同以加害身體之事，恐嚇他人致生危害於安全，累犯，處有期徒刑伍月，如
易科罰金，以百元折算壹日。
    事  實
一、丁○○前因施用毒品案件，於民國八十三年三月八日經本院判處有期徒刑三年一
    月確定，於八十六年五月八日假釋期滿，執行完畢。戊○○曾因違反麻醉藥品管
    理案件，於八十六年六月六日經本院判處有期徒刑六月，如易科罰金，以三百元
    折算一日確定，於八十六年七月二十八日易科罰金執行完畢。
二、丁○○於八十四年二月間起，在嘉義市○區○○里○○街一九七巷六號等處，未
    經許可，持有中共制式黑星半自動手槍乙把（含彈匣乙個、槍枝管制編號：00
    00000000），與子彈二顆，並於偵查中、及本院審判時就其持有之槍、
    彈來源供述不實。
三、緣丙○○於九十年二月十六日二十時許，因與設址在嘉義市○○路四七二號之「
    薪傳通信行」負責人己○○之弟賴明來細故發生糾紛，心生不甘，即思報復，乃
    連絡丁○○、庚○○、戊○○，並再由丁○○連絡姓名、年籍均不詳，綽號為「
    憨牛」之成年男子，相邀於九十年二月十七日中午十三時三十分許，在嘉義市○○街之興安市場會合，丁○○並持中共制式黑星半自動手槍乙把（含彈匣乙個、
    槍枝管制編號：0000000000），及子彈二顆放置於衣服內，丙○○則
    攜帶伸縮鐵棒及軟管各一支，其餘庚○○、戊○○及「憨牛」男子則徒手，依時
    抵赴興安市場，五人明知丙○○攜帶伸縮鐵棒及軟管各一支後，乃基於共同持有
    之意思，與恐嚇之犯意聯絡，由「憨牛」男子駕駛一輛自小客車搭載丁○○、及
    持有伸縮鐵棒及軟管之丙○○；戊○○則駕駛另一輛自小客車搭載庚○○前往「
    薪傳通信行」，於抵達該通信行前，丙○○得知丁○○持有前開手槍及子彈後，
    乃基於意圖供自已犯恐嚇罪所用，而與丁○○共同持有之，嗣於九十年二月十七
    日中午十三時五十三分許，五人抵達「薪傳通信行」後，推由「憨牛」之男子留
    於車內接應，丙○○、丁○○、庚○○、戊○○四人則下車，由丙○○將前開所
    持有之伸縮鐵棒放置上衣內，並以手插在上衣佯裝有攜帶槍械；丁○○則持右揭
    槍、彈；庚○○則將手插在褲袋內作勢攜帶物品，戊○○則於店外把風接應，而
    丙○○、丁○○、庚○○則依序進入該通信行後，丁○○旋即掏出前開手槍（內
    含子彈），指向店內員工乙○○，庚○○見狀後，乃基於意圖供自已犯恐嚇罪所
    用之意思，與丁○○共同持有該槍、彈，旋即丁○○、丙○○均以默示加害身體
    之意，厲聲對店員乙○○恐嚇問：老闆在不在？致使乙○○心生畏怖，致生危害
    於安全，嗣於同日下午十三時五十四分十九秒，丁○○乃先行將前開槍彈收入衣
    服內後，在店外接應之戊○○則進入「薪傳通信行」店門口處，手扶門扇續為把
    風，丁○○等四人等侯己○○不至後，乃由戊○○、庚○○依序退出「薪傳通信
    行」後，丁○○則心有未甘，持該手槍朝該店內魚缸開槍（毀損部分未據告訴）
    洩憤後，再由丁○○、丙○○先後離開「薪傳通信行」，旋丁○○等五人即駕原
    車逃逸。嗣經警據報到場扣得彈頭一顆，並循線於九十年二月十九日上午九時三
    十分許，在嘉義市○區○○路二十巷四十號前查獲丁○○，同日下午十四時許在
    前揭興安市場Ｅ棟第二間沙發內取獲中共制式黑星半自動手槍乙把（含彈匣乙個
    、槍枝管制編號：0000000000）、子彈乙顆。
四、案經嘉義市警察局移送臺灣嘉義地方法院檢察署檢察官偵查起訴。
    理  由
一、被告丁○○、丙○○、庚○○、戊○○共同恐嚇部分：
    右揭恐嚇犯罪事實，業據被告丁○○、丙○○於本院審理時，坦承不諱，核與「
    薪傳通信行」店員乙○○指述及證述之情節相符，是被告丁○○、丙○○前揭自
    白，核與事實相符，自堪採信。另訊據被告庚○○、戊○○則矢口否認有何恐嚇
    犯行，被告庚○○辯稱：伊只是要找老闆理論而已，伊將手放在口袋只伊的習慣
    ，伊並沒有恐嚇。戊○○則辯稱：伊在門口並非把風，伊進去也沒有任何動作，
    並無恐嚇云云。經查：
    （一）被告丁○○、庚○○、戊○○，係因被告丙○○與被害人己○○之弟賴明
          來曾因細故發生糾紛，由被告丙○○邀集前揭三名被告於九十年二月十七
          日中午十三時三十分許，在嘉義市興安市場會合，前往「薪傳通信行」找
          尋己○○理論，並推由被告丁○○、庚○○、戊○○在該通信行助勢，被
          告丙○○等人於興安市場會合後，被告丁○○、庚○○、戊○○三人均明
          知被告丙○○帶有伸縮鐵棒及軟管各一支等情，此據被告丙○○供稱：「
          （問：本案之共犯是否你鳩集前往的呢？）是的，都是我叫他們共同前去
          助勢的。」、「你們前往通信行犯案時是否有分配工作任務？）沒有，只
          交代他們說要去找西瓜（即己○○）理論討個公道。」（偵查Ｂ卷第四十
          八頁背面第八行至第十一行）、「（問：在興安市場時你就告訴他們三人
          說有槍彈？）沒有。我只有告訴他們有拿一支軟棍子及伸縮鐵管。」（偵
          查Ｂ卷第五十二頁背面第十行以下）等語，而就被告丙○○係因何緣故，
          及如何鳩集其餘被告三人等情，核與被告庚○○供稱：「二月十七日中午
          約十三時三十分許，我和戊○○在與安市場泡茶聊天，丙○○前來市場找
          們說他被西瓜己○○欺侮，邀我們與他一起前往他所開設之薪傳通信行找
          西瓜理論。」（警卷Ａ卷第八頁背面倒數第三行以下、偵查Ｂ卷第二十一
          頁背面第十行以下）、被告戊○○供稱：「：：二月十七日中午在市場內
          遇見丙○○即告訴我們說遭庄內之人叫外人來欺侮他，要我及庚○○協助
          他在旁助勢，要去找西瓜理論：：。」（偵查Ｂ卷三十三頁第六行以下、
          第三十六頁背面倒數第三行以下）等語相互一致，由此可見被告丙○○前
          揭所供，並非虛妄，顯見被告丁○○、庚○○、戊○○三人，在興安市場
          皆明知被告丙○○確有帶伸縮鐵棒及軟管各一支等情無訛。
    （二）按伸縮鐵棒及軟管如持之對人攻擊均可以對人之身體產生危害，持之前往
          仇家予以理論，顯可能發生傷害、恐嚇之事，此揆諸日常生活經驗法則自
          明，被告庚○○、戊○○與被告丙○○共同持有上開物品前往「薪傳通信
          行」找尋仇家理論，並在場助勢，均有為傷害、恐嚇不確定故意存在灼然
          。
          １、揆之被告庚○○於被告丁○○持槍指向被害人乙○○，及被告丙○○
              以手插在上衣佯裝有攜帶槍械，分別對乙○○為恐嚇時，被告庚○○
              已親自在旁，此據檢視自當日側錄而得之錄影帶並經本院命警逐秒翻
              拍成照片後之證人乙○○結證：「一時五十三分五十七秒至一時五十
              四分零秒之間拿起槍在手上，並拿起槍在腰部以上搖晃，指著我跟我
              講話：：。」、「（問：持槍的人問你老闆在不在？）丁○○、陳天
              成都有問，另二人沒有說話。」、「（問：丁○○還跟你說何話？）
              他一直重複說老闆在不在。」、「（問：丙○○呢？）他也是問老闆
              在不在，只是問的比較少。」、「（問：當時丁○○拿槍搖晃時，櫃
              台前及門口處可否看到他搖晃槍枝？）只要站著都可看到。」（本審
              卷第九十六頁第八行以下）等語，及觀諸於當日十三時五十四分零一
              秒時，被告庚○○即已進入「薪傳通信行」內，此有該秒數翻拍之照
              片一紙附卷可資佐證（本審卷第七十頁下方照片），復參之被告蘇文
              勤亦自承：伊進人店內有跟丙○○一樣將手放入衣服內，作勢有帶物
              品等語（偵查Ｂ卷第二十一頁背面第九行至第十一行），並經本院當
              庭播放該供詞之錄音帶勘驗無訛，（本院九十年三月二十八日審判筆
              錄第九頁），顯見被告庚○○應有與被告丁○○、丙○○前揭恐嚇行
              為彼此互為利用甚明。故被告庚○○事前既有恐嚇之不確定故意，事
              後再就下手實施恐嚇者之恐嚇行為，彼此互為利用，其亦有恐嚇之共
              同犯行甚明，被告庚○○猶以前詞置辯，應屬卸飾之詞，不足採信。
          ２、被告戊○○係於當日下午十三時五十四分十九秒，剛要進門。到五十
              四分四十六秒還在店內，作勢出門動作，到四十八秒則已離開「薪傳
              通信行」內。而在當日下午十三時五十四分十九秒到四十六秒間，陳
              志明都在門口，時而往內時而往外看，且手扶門扇等情，此據本院當
              庭播放前揭錄影帶勘驗屬實，製有筆錄在卷可按（本院九十年三月二
              十八日審判筆錄第七頁），並有上開翻拍之照片附卷足稽，則就被告
              戊○○站立於「薪傳通信行」門口，時而往內，時而往外看，且手扶
              門扇等動作逐秒觀之，顯為把風行為無訛，則被告戊○○事前既有恐
              嚇之不確定故意已見前述，事後雖僅從事恐嚇構成要件以外之把風行
              為，惟仍應論以恐嚇之共同正犯，被告戊○○以前詞置辯，亦屬卸責
              之詞，委無可採。
          ３、又被告丁○○持前揭槍、彈，指向店內員工乙○○，被告丙○○將所
              持有之伸縮鐵棒放置上衣內，並以手插在上衣佯裝有攜帶槍械；被告
              庚○○則將手插在褲袋內作勢攜帶物品，並由被告丁○○、丙○○分
              別厲聲對店員乙○○恐嚇問：老闆在不在？雖渠等並未揚言加害姚純
              純身體，惟依該等情境，就任何人客觀處於店員乙○○立場而言，被
              告丁○○三人所為，均能有確切感受其身體將遭加害之默示通知，此
              依一般經驗法則自明，而被告丁○○等三人前揭行為，確已致店員姚
              純純之主觀上心生畏懼，致生危害於安全，此據乙○○證述在卷（偵
              查Ｂ卷第八十一頁背面第十行、同卷第八十二頁第三行）。
    （三）合上所述，事證已臻明確，被告丁○○、丙○○、庚○○、戊○○四人前
          揭恐嚇犯行，均堪認定。
二、被告丁○○、丙○○、庚○○違反槍砲彈藥刀械管制條例部分：
    右揭被告丁○○自八十四年二月間起，即在嘉義市○區○○里○○街一九七巷六
    號等處，未經許可，持有中共制式黑星半自動手槍乙把（含彈匣乙個、槍枝管制
    編號：0000000000），與子彈二顆犯罪事實，業據被告丁○○坦承不
    諱。另訊據被告丙○○、庚○○則矢口否認有何違反槍砲彈藥刀械管制條例犯行
    ，均辯稱：渠等並未持有上開槍彈云云。經查：
    （一）被告丙○○於案發前即已知被告丁○○持有上開槍、彈，前往「薪傳通信
          行」等情，此據被告丁○○供述「（問：丙○○案發前是否知道你有攜帶
          槍枝？）丙○○知道我有攜帶槍枝。」等語在卷可按（偵查Ｂ卷第六十三
          頁倒數第三行），核與被告丙○○於進入「薪傳通信行」時，即已知將前
          開所持有之伸縮鐵棒放置上衣內，並以手插在上衣佯裝有攜帶槍械之節情
          相符，顯然被告丙○○於進入「薪傳通信行」前，己知被告丁○○持有槍
          彈無訛，否則被告丙○○應絕無前開舉措，被告丙○○既知前情，猶與被
          告丁○○進入「薪傳通信行」內，是被告丙○○就丁○○所持有上開槍彈
          ，應有共同持有之意思甚明。又被告丁○○於當日十三時五十三分五十七
          秒至一時五十四分零秒之間拿起槍在手上，並拿起槍在腰部以上搖晃，指
          著乙○○講話，迄至當日十三時五十四分十九秒丁○○始將該槍枝收起止
          之期間，被告丙○○均在「薪傳通信行」內，被告庚○○則自十三時五十
          四分零一秒起，亦均在通信行內，而渠等二人均得目睹被告丁○○持槍搖
          晃動作，此有前揭翻拍之照片附卷可稽（本審卷第六十九頁至第七十三頁
          ），並經證人乙○○證述在卷（本審卷第九十六頁第九行至第十行、同卷
          第九十七頁第六行至第八行），再參諸被告庚○○於該時地，亦將手插在
          褲袋內作勢攜帶物品，有如上述，且目睹被告丁○○持槍搖晃後，仍無相
          當驚訝之反應，不改其色故作前項舉措，顯見被告庚○○與被告丁○○，
          最遲至被告庚○○進入「薪傳通信行」內，即有共同持有該槍彈灼然。合
          前所述，被告丙○○、庚○○仍執前詞辯解，亦無解於渠等與被告丁○○
          共同持有該槍彈行為。
    （二）又扣案之上開槍、彈，經送內政部警政署刑事警察局鑑定結果：槍枝部分
          該中共黑星手槍（槍枝管制編號：0000000000），認係中共製
          口徑七‧六二ＭＭ之制式半自動手槍，握把號碼為一０─一八０且握把上
          具有黑星之圖案，槍管內具四條右旋來復線，機械性能良好，可擊發子彈
          ，認具殺傷力。至於子彈部分則鑑為中共黑星子彈（已試射），認係制式
          口徑七‧六二ＭＭ之半自動手槍子彈（彈底標記為三一一  八八），認具
          殺傷力。至於被告丁○○於上開時、地，開槍後所遺留之彈頭，認係已擊
          發制式口徑七‧六二ＭＭ彈頭，其上具四條右旋來復線，經與上述槍枝（
          槍枝管制編號：0000000000）試射之彈頭比對結果，其來復線
          特徵相吻合，認係由該槍所擊發等情，此有該局九十年二月二十六日刑鑑
          字第二六０七七號鑑驗通知書附卷可資佐證，從而事證已明，被告丁○○
          、丙○○、庚○○該部分之犯行，亦堪認定。
三、核被告丁○○、丙○○、庚○○、戊○○所為，均犯有刑法第三百零五條之恐嚇
    罪名。被告丁○○、丙○○、庚○○另均犯有槍砲彈藥刀械管制條例第七條第四
    項之未經許可持有手槍、第十二條第四項之未經許可持有子彈罪名。被告丁○○
    、丙○○、庚○○、戊○○四人就恐嚇犯行，及被告丁○○、丙○○、庚○○就
    持有槍、彈犯行，分別具有犯意之聯絡及行為之分擔，均應依共同正犯論處。被
    告丁○○、丙○○、庚○○所犯有槍砲彈藥刀械管制條例第七條第四項之未經許
    可持有手槍、第十二條第四項之未經許可持有子彈，係以一行為而觸犯數罪名，
    應依刑法第五十五條之規定，從一重之未經許可持有手槍罪處斷。另被告丁○○
    於八十四年二月間，持有上開槍、彈時，並未意圖供本案恐嚇犯行所用，是其所
    犯上開未經許可持有手槍罪及恐嚇罪，犯意個別，行為互殊，應分論併罰。至於
    被告丙○○、庚○○所犯上開二罪間，則有方法結果之牽連關係，應依刑法第五
    十五條之規定，從一重之未經許可持有手槍罪處斷。查：被告丁○○前因施用毒
    品案件，於民國八十三年三月八日經本院判處有期徒刑三年一月確定，於八十六
    年五月八日假釋期滿，執行完畢。戊○○曾因違反麻醉藥品管理案，於八十六年
    六月六日經本院判處有期徒刑六月，如易科罰金，以三百元折算一日確定，於八
    十六年七月二十八日易科罰金執行完畢等情，有臺灣嘉義地方法院檢察署刑案資
    料查註紀錄表及臺灣高等法院被告全國前案紀錄表在卷可為憑，其等五年內再犯
    本案有期徒刑以上之罪，應各依累犯規定論處，並加重其刑。再查：案外人甲○○係於八十二年十二月十三日，因煙毒案件發監執行，嗣於八十四年十二月十二
    日始假釋出監等情，此經本院調閱臺灣嘉義地方法院檢察署八十三年度執字第二
    七四號相關之全部卷宗查明無訛。乃被告丁○○竟於偵查中及本院審理時供稱前
    揭槍、彈，來源係於八十四年二月間，甲○○在嘉義市○○路某海產店拿給伊云
    云（本審卷第五十頁、偵查Ｂ卷第六十七頁背面第五行），是其就槍、彈來源供
    述不實，爰依槍砲彈藥刀械管制條例第十八條第四項規定，加重其刑，並遞行加
    重之。爰審酌被告丁○○、丙○○、庚○○共同持有手槍、子彈，並持以恐嚇，
    且擊發一槍，嚴重危害社會治安，暨被告丁○○、丙○○、庚○○、戊○○上開
    犯罪動機之輕重、下手實施之程度、生活狀況、犯罪所生之損害，及被告丁○○
    犯罪後坦承犯行，態度良好，被告丙○○僅就部分犯行坦承，被告庚○○、戊○○則皆矢口否認犯行，砌詞卸責，與被害人己○○表示已願原諒被告，此據己○○到庭陳述明確等一切情狀，各量處如主文所示之刑，並就科處罰金部分諭知易
    服勞役之折算標準，被告戊○○部分並依法諭知易科罰金之折標準，被告丁○○
    部分併定其應執行之刑
四、至槍砲彈藥刀械管制條例第十九條雖規定：「犯第七條、第八條、第十條、第十
    一條、第十二條第一項至第三項、第十三條第一項至第三項之罪，經判處有期徒
    刑者，應於刑之執行完畢或赦免後，令入勞動場所，強制工作，其期間為三年。
    」惟該規定，業經大法官會議於八十七年十二月十八日以釋字第四七一號解釋，
    認該規定不問對行為人有無預防矯治其社會危險性之必要，一律宣付強制工作三
年，限制其中不具社會危險性之受處分人之身體、自由部分，其所採措施與所欲
    達成預防矯治之目的及所需程度，不合憲法第二十三條所定之比例原則，應自該
    解釋公布之日之起不予適用，犯該條例第十九條第一項所列舉之罪，依個案情節
    符合比例原則部分，固應適用該條例宣告保安處分，至不符合部分，而應宣告保
    安處分者，則仍由法院斟酌刑法第九十條第一項規定之要件，依職權為之。經查
    ，本案被告丁○○、丙○○、庚○○，並非有犯罪之習慣性或常業性，與保安處
    分中之強制工作，係在對矯治有犯罪習性之常業犯、習慣犯，或欠缺工作觀念，
    遊盪或懶惰成習，使之學習一技之長及正確謀生觀念，俾其日後重返社會，從事
    正當工作者不同，且本院對其等已判處如主文所示之刑，已足對其儆懲，令其思
    過向善，而收刑罰之效，亦符合罪刑相當之原則，若再宣告強制工作三年，恐矯
    枉過正，不利於其服刑後適應社會之狀況，因此本院認本件尚無諭知被告強制工
    作之必要，併予敘明。
五、扣案之中共黑星手槍（槍枝管制編號：0000000000）乙把（含彈匣乙
    個）為違禁物，應依刑法第三十八條第一項第一款規定沒收。又按物之能否沒收
    ，應以裁判時為準。本案判決時，被告丁○○所擊發及送鑑驗試射之上開子彈一
    顆，因擊發所餘之彈殼、彈頭，已不屬違禁物，自無庸宣告沒收，附此敘明。又
    被告丙○○所持往「薪傳通信行」之伸縮鐵管及軟管，均已遺失，此經本院命警
    攜同被告丙○○找尋無著後，已據被告丙○○供述在卷，爰不為宣告沒收。
六、公訴意旨另以：被告戊○○於上開時、地，前往「薪傳通信行」時，亦與被告丁○○、丙○○、庚○○有共同持有槍、彈犯行，因認被告戊○○亦涉有槍砲彈藥
    刀械管制條例第七條第四項之未經許可持有手槍、第十二條第四項之未經許可持
    有子彈罪名等語。訊據被告戊○○則矢口否認有何前揭持有槍、彈犯行，辯稱：
    伊並未持有該槍彈等語。經查：本件尚無證據證明被告丁○○曾有何告知被告戊○○渠持前開槍、彈，至「薪傳通信行」等情，再就被告戊○○係於當日下午十
    三時五十四分十九秒，始要進門。到五十四分四十六秒還在店內，到五十四分四
    十八秒則已離開「薪傳通信行」內等情，已如上述，而被告丁○○則係於當日十
    三時五十四分十九秒即將該槍枝收起，故被告戊○○於進入「薪傳通信行」時，
    並不能目睹被告丁○○有持槍之行為，另於十三時五十四分五十一秒時被告丁○○還沒有開槍，五十四分五十二秒到五十六秒攝影機拍攝到其他畫面，這期間是
    被告丁○○開槍且收槍時間等情，亦據證人乙○○檢視上開錄影帶及照片後，證
    述在卷（九十年三月二十八日審判筆錄第七頁最後一行以下），顯見被告戊○○
    於當日五十四分四十八秒離開「薪傳通信行」時，亦未能目睹被告丁○○於同時
    五十四分五十二秒至五十六秒開槍之行為，此外被告戊○○係與被告丁○○搭乘
    不同小客車前往「薪傳通信行」，亦如前述，是難認被告戊○○與其餘被告有何
    共同持槍、彈行為，此外，復查無其他積極證據，足資佐證被告戊○○有何違反
    槍砲彈藥刀械管制條例犯行，本院原應就此部分為無罪之諭知，惟公訴人認該部
    分與被告戊○○上開有罪部分，有裁判上一罪關係，爰不另為無罪之諭知，附此
    說明。
據上論斷，應依刑事訴訟法第二百九十九條第一項前段、槍砲彈藥刀械管制條例第七
條第四項、第十二條第四項、第十八條第四項，刑法第十一條前段、第二十八條、第
五十五條、第四十七條、第五十一條第五款、第四十一條第一項前段、第四十二條第
三項、第三十八條第一項第一款，罰金罰鍰提高標準條例第一條前段、第二條，現行
法規所定貨幣單位折算新台幣條例第二條，判決如主文。
本案經檢察官陳美君到庭執行職務
中      華      民      國    九十      年      四      月     十一     日
                              臺灣嘉義地方法院刑事第三庭
                                  法  官  王  漢  章
右正本證明與原本無異。
如不服本判決，應於判決送達後十日內向本院提出上訴狀( 應附繕本 )。
中      華      民      國    九十      年      四      月     十二     日
                                  書記官  李  文  政
附  錄：
槍砲彈藥刀械管制條例第七條第四項：
未經許可，持有、寄藏或意圖販賣而陳列第一項所列槍砲、彈藥者，處五年以上有期
徒刑，併科新台幣一千萬元以下罰金。
槍砲彈藥刀械管制條例第十二條第四項：
未經許可，持有、寄藏或意圖販賣而陳列子彈者，處五年以下有期徒刑，併科新台幣
三百萬元以下罰金。
刑法第三百零五條：
以加害生命、身體、自由、名譽、財產之事，恐嚇他人致生危害於安全者，處二年以
下有期徒刑、拘役或三百元以下罰金。


司法院資訊處製作；財團法人民間司法改革基金會備份。
